臺灣士林地方法院刑事判決
110年度審簡上字第55號
上  訴  人  
即  被  告  楊智偉


上列上訴人即被告因侵占案件，不服本院士林簡易庭中華民國11
0 年9 月24日110 年度士簡字第403 號第一審刑事簡易判決（聲
請簡易判決處刑案號：110 年度偵字第7446號），提起上訴，本
院管轄之第二審合議庭判決如下：
    主  文
上訴駁回。
    事實及理由
一、按被告於第二審經合法傳喚，無正當之理由不到庭者，得不
    待其陳述，逕行判決，刑事訴訟法第371 條定有明文，上開
    規定依同法第455 條之1 第3 項規定，對不服簡易判決而上
    訴者，亦準用之，茲查，本件被告楊智偉經本院合法傳喚後
    ，無正當理由未到庭，有本院送達證書及刑事報到單附卷可
    參（本院卷第97頁至第99頁、第105 頁），依前開規定，爰
    不待其陳述逕行判決。
二、本案經本院審理結果，認原審判決認事用法及量刑均無不當
    ，應予維持，並引用第一審簡易判決書及其附件記載之事實
    、證據及理由。
三、被告上訴意旨略以：伊犯後始終坦承犯行，將所侵占的手機
    歸還給被害人，並向被害人致歉，且伊母親已經70幾歲，需
    伊撫養，原審量刑過重，請從輕量刑等語。惟按，「量刑輕
    重及緩刑之宣告，係屬事實法院得依職權自由裁量之事項，
    苟已斟酌刑法第五十七條各款所列情狀而未逾越法定刑度，
    不得遽指為違法」、「刑罰之量定，固屬法院自由裁量之職
    權行使，但仍應審酌刑法第五十七條所列各款事由及一切情
    狀，為酌量輕重之標準，並非漫無限制。在同一犯罪事實與
    情節，如別無其他加重或減輕之原因，下級審法院量定之刑
    ，亦無過重或失輕之不當情形，則上級審法院對下級審法院
    之職權行使，原則上應予尊重」，最高法院著有72年度台上
    字第6696號、85年度台上字第2446號等判決可供參照，茲查
    ，本件原審經審理結果，認被告犯罪事證明確，適用刑事訴
    訟法第449 條第1 項、第3 項、第454 條第2 項，刑法第33
    7 條、第42條第3 項，刑法施行法第1 條之1 第1 項，刑法
    施行法第1 條之1 第1 項等規定，對被告論以侵占遺失物罪
    ，量處罰金新臺幣1 萬元，並諭知易服勞役之折算標準為以
    1 千元折算1 日，另補充說明被告已歸還所侵占之手機，故
    無須再行宣告沒收前開犯罪所得之意旨，經核其認事用法並
    無不合，所量處之刑既未逾上開罪名之法定刑度，亦無過重
    或失輕之不當，而被告事後坦承犯行並歸還手機等情，已經
    原審列為量刑之參考因素，至其有高齡母親需要奉養，則與
    本案之量刑輕重並無直接關聯，尚難憑此動搖原審量刑之基
    礎，依上說明，被告上訴指稱原審量刑過重云云，為無理由
    ，應予駁回，爰判決如主文。
據上論斷，應依刑事訴訟法第455 條之1 第1 項、第3 項、第36
8 條、第371 條、第373 條，判決如主文。 　　
本案經檢察官陳彥章聲請簡易判決處刑，檢察官蔡元仕到庭執行
職務。
中　　華　　民　　國　　111 　年　　3 　　月　　9 　　日
                  刑事第九庭審判長法  官  李育仁
                                  法  官  蘇怡文
                                  法  官  陳彥宏  
以上正本證明與原本無異。
本件不得上訴。
                              　　書記官  李文瑜　  
中　　華　　民　　國　　111 　年　　3 　　月　　10　　日